# 股权转让费分期支付问题

提问人：LAYSHR 时间：2020-11-28 19:51:00
本公司（上市公司）持有A公司60%的股权，本公司与A的少数股东B公司签订《交易协议》：基于A公司股权价值评估报告,本公司拟以 1000 万收购B公司持有的40%的A公司股权，股权转让费由本公司分八年等额支付。
问题 1 ：长投的入账价值是否要考虑货币资金价值？
问题 2 ：如果需要考虑货币时间价值，折现率是否可以采用商誉测算表的折现率？

回答人：chenyiwei
1 、因为支付时间较长，故需考虑折现因素，按应付款项的折现值作为长投成本。
2 、折现率应采用适用于本企业（购买方）的增资借款利率，不能采用商誉测算表中的折现率（如加权平均资本成本）。